---
title: "Desafio I - Processos Pontuais"
subtitle: "Estatística Espacial I"
author: "Aluno: XXXXXXXX."
date: "18/11/2021"
output: 
  rmdformats::readthedown:
    use_bookdown: true  
    fig_caption: true
  html_document: 
    fig_height: 10
    fig_width: 12.5
editor_options: 
  chunk_output_type: console
css: custom.css
---

```{r echo=FALSE, warning=FALSE}
knitr::opts_chunk$set(message = FALSE,
                      warning = FALSE,
                      echo = FALSE,
                      include = FALSE)

htmltools::img(src = knitr::image_uri("logoUffAzulTransparente.png"), 
               alt = 'logo', 
               style = 'position:absolute; top:10px; right:0; padding:5px;width: 150px; height: 80px')

library(pacman)
p_load(char = c("kableExtra", 
                "foreign",
                "tidyverse",
                "readxl",
                "lubridate",
                "sf",
                "tmap",
                "ggplot2")) 

#setwd("C:/Users/rafae/Dropbox/UFF/LES/ASSESSORIAS/2021/Mariana Seglia - Fiocruz/Atendimento LES - Mariana/Shape")
```

<div style="text-align: justify">

# Objetivo

  A descoberta das galáxias como sistemas exteriores a Via Lactea aconteceu no ano 1923, como conseqüência das pesquisas realizadas por Eddwin Hubble com o telescópio de 2.5 de Mount Wilson, Califórnia, Estados Unidos. Anteriormente todos os objetos extensos, galáxias, aglomerados estelares, nebulosas planetárias eram classificadas como nebulosas.
  Até 1908, cerca de 15 000 nebulosas haviam sido catalogadas e descritas. Algumas haviam sido corretamente identificadas como aglomerados estelares, e outras como nebulosas gasosas.
  Em 1923 Edwin Powell Hubble (1889-1953) proporcionou a evidência definitiva para considerar as "nebulosas espirais" como galáxias independentes, ao identificar uma variável Cefeída na "nebulosa" de Andrômeda (M31).
  Nesse presente estudo, foi utilizado a base dados *shapley* do pacote `spatstat`, essa base possui a posição no céu de 4215 galáxias que foram mapeadas por radioastronomia, nela também estão marcados a magnitude, recessão e SE dessas galáxias.

# Análises exploratórias: X {.tabset .tabset-fade .tabset-pills}



```{r}


```

## Parte I 

```{r include = TRUE}


```



## Parte II

```{r include = TRUE}


```




# Análise Y {.tabset .tabset-fade .tabset-pills}

```{r include = TRUE}

```


